【裁判字號】    98,審小上,17
【裁判日期】    980211
【裁判案由】    給付管理費
【裁判全文】
臺灣高雄地方法院民事判決            98年度審小上字第17號
上  訴  人  觀湖大樓管理委員會
法定代理人  乙○○
被上訴人    甲○○
當事人間請求給付管理費事件，上訴人對於民國97年12月24日臺
灣高雄地方法院鳳山簡易庭97年度鳳小字第2448號第一審判決提
起上訴，本院判決如下：
    主  文
上訴駁回。
第二審訴訟費用新台幣壹仟伍佰元由上訴人負擔。
    理  由
一、按對於小額程序之第一審判決提起上訴，非以其違背法令為
    理由，不得為之；所謂判決違背法令，乃指判決不適用法規
    或適用不當，或有民事訴訟法第469 條所列第1 款至第5 款
    事由，其判決當然為違背法令，民事訴訟法第436 條之24第
    2 項、第436 條之32第2 項準用第468 條及第469 條第1 款
    至第5 款分別定有明文。又取捨證據、認定事實係屬事實審
    法院之職權，苟事實審法院為判決時，已斟酌全辯論意旨及
    調查證據之結果，以判斷事實之真偽，且其判斷與經驗法則
    及論理法則亦無不符，自難謂為屬違背法令。再按小額程序
    之第二審判決，依上訴意旨足認上訴為無理由者，得不經言
    詞辯論為之，為民事訴訟法第436 條之29第1 項第2 款所明
    定。
二、上訴意旨略以：被上訴人於民國97年1 月24日經法院拍賣程
    序取得門牌號碼為高雄縣鳥松鄉埔北巷9 之37號14樓建物（
    下爭系爭建物）之所有權，並於同年2 月15日辦妥所有權移
    轉登記，為觀湖大廈大樓之區分所有權人，依最高法院87年
    度台上字第1987號判決意旨，被上訴人自領得權利移轉證書
    之日起即取得拍定不動產之所有權，不因為受領點交而否認
    其對於拍定不動產之所有權，自得依該所有權之法律關係對
    於侵害其所有權之第三人請求賠償，故被上訴人自97年2 月
    15 日 起即負有繳納大樓管理費之義務，原判決未審慎推求
    ，顯非適當。爰依法提起本件上訴，聲明請求廢棄原判決，
    判命被上訴人給付上訴人新台幣（下同）6,330 元及自起訴
    狀繕本送達之翌日起至清償日止，按年息10% 計算之利息。
三、經查，原判決本於調查證據及兩造辯論之結果，認定被上訴
    人於取得系爭建物所有權後，迄至97年5 月21日始由法院將
    系爭建物點交予被上訴人，且被上訴人自97年2 月15日起至
    同年5 月20日止並未居住在系爭建物，及公寓大廈管理條例
    第24條第1 項所規範者，為區分所有權人之繼受人應繼受原
    區分所有權人依該條例或住戶規約所定之一切抽象權利義務
    關係，非繼受原區分所有權人已發生之債務，縱令規約規定
    前手積欠之管理費應由後手繼受，該後手亦無受該規約之拘
    束，認定被上訴人並無給付自97年2 月15日起至同年5 月20
    日止之管理費6,330 元之義務，其理由並無違法不當之處，
    亦無適用法規不合法律規定，或違反司法院大法官會議之解
    釋、最高法院尚有效判例之情形。至上訴人指摘原判決之認
    定與最高法院87年度台上字第1987號判決意旨不符，有不當
    之處云云，然該判決意旨為僅在說明拍定人自取得權利移轉
    證明書之日起，即得基於所有權人之地位主張權利，不因是
    否已受領點交而受影響，與本件情形有別；況上開判決並非
    判例，縱有違反，亦非違背法令，是上訴人依此指摘原判決
    不當，即屬無據。綜上，原判決並無違背法令之處，上訴人
    提起本件上訴，為無理由，爰不經言詞辯論，予以駁回。
四、再按於小額訴訟之上訴程序，法院為訴訟費用之裁判時，應
    確定其費用額，民事訴訟法第436 條之19第1 項、第436 條
    之32第1 項定有明文。本件第二審裁判費用為1,500 元，應
    由上訴人負擔，爰併為判決如主文第2 項所示。
五、據上論結，本件上訴為無理由，依民事訴訟法第436 條之19
    第1 項、第436 條之32第2 項、第436 條之29第1 項第2 款
    、第449 條第1 項、第78條，判決如主文。
中    華    民    國    98    年    2     月    11    日
                      民事第二庭審判長法  官  陳嘉惠
                                      法  官  柯彩燕
                                      法  官  黃悅璇
正本係照原本作成。
本判決不得再上訴。
中    華    民    國    98    年    2     月    11    日
                                      書記官  林昭吟


司法院資訊處製作；財團法人民間司法改革基金會備份。
